【裁判字號】    96,訴,921
【裁判日期】    970111
【裁判案由】    損害賠償
【裁判全文】
臺灣彰化地方法院民事判決  96年度訴字第921號
原      告  安特莉國際有限公司
法定代理人  乙○○
訴訟代理人  林松虎律師
            吳淑芬律師
被      告  甲○○
訴訟代理人  楊大德律師
上列當事人間請求損害賠償事件，本院於民國九十六年十二月二
十八日言詞辯論終結，茲判決如下：
    主  文
被告應給付原告新臺幣壹萬貳仟壹佰玖拾玖元，及自民國九十六
年十月十三日起至清償日止，按年息百分之五計算之利息。
原告其餘之訴駁回。
訴訟費用（除減縮部分外）由被告負擔千分之三十八，餘由原告
負擔。
本判決原告勝訴部分得假執行；但被告以新臺幣壹萬貳仟壹佰玖
拾玖元為原告預供擔保後，得免為假執行。
原告其餘假執行之聲請駁回。
    事實及理由
一、按訴狀送達後，原告不得將訴變更或追加他訴，但被告同意
    或擴張或減縮應受判決事項之聲明者，不在此限，民事訴訟
    法第二百五十五條第一項第一款、第三款分別定有明文。查
    原告起訴請求被告應給付原告新臺幣（下同）一百二十八萬
    九千八百四十八元，及自起訴狀繕本送達翌日起至清償日止
    ，按年息百分之五計算之利息，於訴訟進行中，改為請求被
    告應給付原告七十二萬九千零八十元，及自起訴狀繕本送達
    翌日起至清償日止，按年息百分之五計算之利息，再改為請
    求被告應給付原告三十二萬四千四百三十元，及自起訴狀繕
    本送達翌日起至清償日止，按年息百分之五計算之利息，並
    均經被告同意在案，且為減縮應受判決事項之聲明，依前開
    規定，自應准許，先予敘明。
二、原告起訴主張：
（一）被告以鈞院九十二年度裁全字第二六０八號假扣押裁定為
      執行名義，向鈞院民事執行處聲請對原告之財產為假扣押
      之執行，經鈞院民事執行處以九十二年度執全字第一０六
      四號受理，並於九十二年八月十三日發函扣押原告所有於
      第三人第一商業銀行股份有限公司員林分行（下稱第一商
      銀員林分行）、帳號00000000000號，及華南
      商業銀行股份有限公司員林分行（下稱華南商銀員林分行
      ）、帳號00000000000號之存款債權，分別為
      三百萬四千一百八十元，及三十三萬五千八百二十元，合
      計三百三十四萬元。嗣被告據此對原告向鈞院提起返還不
      當得利之訴，經鈞院九十二年度訴字第七七二號審理，業
      經臺灣高等法院臺中分院以九十三年度上字第三０七號判
      決被告於第一審之訴及假執行之聲請均駁回，並經最高法
      院以九十五年度台上字第二七八０號裁定駁回被告上訴而
      確定。本件原告因受假扣押執行而無法使用該二筆存款，
      因須向外借款，來支應公司營運所需，惟因當初資金借貸
      之相關書據未為保存，而難以證明借款之利息，然原告上
      開金額長達三年七個月無法支用，而無法將該筆款項定期
      存放銀行取得利息，故至九十六年四月二日鈞院民事執行
      處以九十六年三月二十二日彰院賢執甲九十二年度執全字
      第一０六四號通知撤銷上開假扣押裁定為止，原告如將上
      開款項定期存放銀行，可得之利息為三十二萬四千四百三
      十元【0000000+335820 =0000000；0000000×0.0267×（
      3+ 7÷12+20÷365）=324430），而有上開利息之損害。
（二）按因故意或過失不法侵害他人之權利者，負損害賠償責任
      ，民法第一百八十四條第一項前段定有明文。依被告於鈞
      院九十二年度訴字第七七二號判決所主張之事實，被告係
      因認原告公司之法定代理人乙○○原係其妻，未經其同意
      亦未取得任何合法權源，即擅自盜領被告所有第一商銀員
      林分行，帳號00000000000號帳戶內之金錢，
      然被告平日即將系爭帳戶之存摺及印章交由原告公司之法
      定代理人乙○○保管，即有概括同意其使用系爭帳戶內之
      款項之意，且系爭帳戶原即為原告公司資金調度之用，被
      告竟以此聲請假扣押裁定暨假扣押執行，並提起前揭訴訟
      ，自有故意或過失，應負損害賠償責任。為此，原告依民
      法第一百八十四條第一項前段提起本件訴訟，請求被告賠
      償前揭損害。並聲明：被告應給付原告三十二萬四千四百
      三十元，及自起訴狀繕本送達之翌日起至清償日止，按年
      息百分之五計算之利息。願供擔保請准宣告假執行。
（三）對被告答辯之陳述：
  １、被告雖稱原告於九十二年七月二十一日起即有二次停業之
      情形，則原告公司既於本件假扣押執行前已停業，且於假
      扣押期間仍多處於停業狀態，自無向外借款以支應公司營
      運之必要云云。惟查，公司不論處於停業或營業狀態，為
      維持公司之存續及運作，皆會有不同項目之必要及有益費
      用之支出，即便於停業狀態，為準備復業之運作所必須之
      支出，亦難謂非屬支應公司營運必要之花費，被告所稱自
      無可採。況依原告於九十六年十月二十六日所庭呈之支付
      明細表所示，亦可證明原告於受假扣押期間，為維持公司
      之存續及運作之必要，確有多筆支出，益徵被告之抗辯無
      理由。
  ２、原告遭被告扣押之上開款項長達三年無法動用，以定存利
      率計算利息，應屬合理，為可得預期之利率。又並非依法
      律程序就非不法，被告明知其與原告公司之法定代理人乙
      ○○，原為夫妻關係，自然知道原告公司之法定代理人乙
      ○○是否有權限使用被告帳戶內之款項，被告竟主張原告
      公司之法定代理人乙○○無權占有，其行為自屬不法，足
      認被告聲請假扣押執行，在主觀上是有故意侵權之意。
三、被告則以：
（一）查鈞院民事執行處於九十二年八月十三日扣押原告存款後
      ，於同年月二十日即發函命第三人第一商銀員林分行僅扣
      押原告於該銀行之存款三百萬四千一百八十元，其餘部分
      撤銷；另同時命第三人華南商銀員林分行僅扣押原告於該
      銀行之存款三十三萬五千八百二十元，其餘部分撤銷，該
      函並送達原告，是原告遭被告聲請扣押之存款計三百三十
      四萬元。
（二）原告於本件假扣押執行前，即向主管機關申請自九十二年
      七月二十一日起停業，至九十三年十月十一日始復業；於
      九十五年十一月六日再申請停業，至九十六年二月一日始
      復業；又自九十六年八月五日再次停業至今。原告公司既
      於本件假扣押執行前已停業，且於假扣押期間仍多處於停
      業狀態，自無向外借款以支應公司營運之必要，是原告起
      訴主張：其受假扣押執行而無法使用該二筆存款，因而須
      向外借款來支應公司營運所需，至九十六年四月二日鈞院
      撤銷假扣押裁定為止，受有三十二萬四千四百三十元之損
      害云云，顯非實在。況原告至今未提出營業及借款資料以
      證明確有損害發生及其數額（按被告已否認原告有因本件
      假扣押之執行而受有損害），則其提起本訴請求被告負侵
      權行為損害賠償責任，並無理由。
（三）依原告九十六年十月二十六日庭呈之支付明細表及其單據
      ，配合鈞院所調閱原告之銀行存款帳戶往來明細，原告公
      司於該期間之九十二筆支出，除了少數為現金或郵政匯款
      外，其餘均由原告設於華南商銀員林分行之000000
      0號活期存款帳戶（即編號一至二十三、二十五至二十九
      、三十一至三十四、四十一、四十三、四十六至五十、五
      十四、五十六、五十七、六十、六十二、六十三、六十七
      、六十九、七十八至八十三、八十五至八十八、九十至九
      十二等筆），或設於第一商業銀行員林分行之０五五五八
      一號活期存款帳戶（即編號三十五、三十六、五十二、五
      十三、六十六、六十八、七十六），及０六六六一九號支
      票存款帳戶（即編號二十四、五十九、八十四、八十九）
      支出，且該支出均由各該帳戶之存款餘額支應，非來自向
      他人之借貸，是原告主張其受假扣押執行，而須向外借款
      支應公司營運所需云云，顯與事實不符。
（四）又依鈞院所調閱原告之銀行存款帳戶往來明細，原告在陽
      信商業銀行之存款帳戶於九十二年八月二十五日至同年九
      月十七日止，存款餘額均維持在二百五十萬元以上；在臺
      灣銀行鹿港分行之外幣存款帳戶亦有多筆匯存款，單依原
      告該二帳戶，即足以證明原告資金充足，根本無須對外借
      款。至於華南商銀員林分行及第一商銀員林分行雖函稱原
      告遭查封的存款於啟封前未計息，如予計息，其利息分別
      為一千二百十一元及一萬零九百八十八元等情。惟被告假
      扣押原告之存款，乃正當權利之行使，並無不法，主觀上
      亦無侵害原告權利之故意或過失可言，是華南商銀員林分
      行及第一商銀員林分行未計付遭查封存款之利息與原告無
      關，係原告與各該銀行間之約定，非被告有侵權行為所致
      ，是原告自不得依民法第一百八十四條第一項前段之規定
      ，請求被告賠償上開未計付之利息。且假扣押時是扣押原
      告的活期存款款項，並不是扣押原告之定期存款的款項，
      所以原告主張的利率以百分之二．六七，是定期存款之利
      率，且為九十六年十二月二十八日之利率，並非假扣押時
      之利率，原告自不得請求賠償上開利息等語置辯。
（五）並聲明：原告之訴及假執行之聲請均駁回。如受不利之判
      決，願供擔保請准免為假執行。
四、兩造不爭執事項：
（一）被告聲請以本院九十二年度執全字第一０六四號，於九十
      二年八月十三日發函扣押原告所有，在第三人第一商銀員
      林分行、帳號00000000000號，及華南商銀員
      林分行、帳號00000000000號之存款債權，分
      別為三百萬四千一百八十元，及三十三萬五千八百二十元
      ，合計三百三十四萬元。嗣經本院於九十六年三月二十二
      日，以彰院賢執甲九十二年度執全字第一０六四號函，通
      知撤銷上開假扣押執行命令。
（二）被告以上開假扣押之事由，向本院提起返還不當得利之訴
      ，經本院九十二年度訴字第七七二號判決原告應給付被告
      二十四萬元及其利息，被告其餘之訴駁回。嗣經被告不服
      提起上訴，原告提起附帶上訴後，經臺灣高等法院臺中分
      院以九十三年度上字第三０七號判決被告於第一審之訴及
      假執行之聲請均駁回。再經被告提起上訴後，為最高法院
      以九十五年度台上字第二七八０號裁定駁回被告之上訴而
      確定。
五、兩造爭執事項：
（一）被告以本院九十二年度執全字第一０六四號，執行假扣押
      原告上開存款，是否為侵權行為。
（二）原告上開遭假扣押之三百三十四萬元，在假扣押期間，利
      息之損失為何。
（三）原告於本件假扣押執行前，即向主管機關申請自九十二年
      七月二十一日起停業，至九十三年十月十一日始復業；再
      於九十五年十一月六日申請停業，至九十六年二月一日始
      復業；又自九十六年八月五日再次聲請停業至今。
六、得心證之理由：
（一）原告主張被告聲請以本院九十二年度執全字第一０六四號
      ，於九十二年八月十三日發函扣押原告所有，在第三人第
      一商銀員林分行、帳號00000000000號，及華
      南商銀員林分行、帳號00000000000號之存款
      債權，分別為三百萬四千一百八十元，及三十三萬五千八
      百二十元，合計三百三十四萬元。另被告以上開假扣押之
      事由，向本院提起返還不當得利之訴，經本院九十二年度
      訴字第七七二號判決原告應給付被告二十四萬元及其利息
      ，被告其餘之訴駁回。嗣經被告不服提起上訴，原告提起
      附帶上訴後，經臺灣高等法院臺中分院以九十三年度上字
      第三０七號判決被告於第一審之訴及假執行之聲請均駁回
      。再經被告不服提起上訴後，為最高法院以九十五年度台
      上字第二七八０號裁定駁回被告之上訴而告確定之事實，
      業據其提出本院九十二年度裁全字第二六０八號裁定書、
      原告公司設於第一商銀員林分行、華南商銀員林分行活期
      存款存摺、本院九十二年度訴字第七七二號判決書、臺灣
      高等法院臺中院九十三年度上字第三０七號判決書、最高
      法院九十五年度台上字第二七八０號判決書、本院九十六
      年三月二十二日彰院賢執甲九二年度執全字第一０六四號
      函等件為證，並經本院調閱本院九十二年度執全字第一０
      六四號假扣押執行卷、九十二年訴字第七七二號、臺灣高
      等法院臺中院九十三年度上字第三０七號、最高法院九十
      五年度台上字第二七八０號民事卷查明無誤，且為被告所
      不爭執，堪信原告此部分之主張為真實。
（二）原告主張被告明知其所有第一商銀員林分行，帳號000
      00000000號帳戶內之金錢，係被告平日即將該帳
      戶之存摺及印章交由原告之法定代理人乙○○保管，即有
      概括同意其使用系爭帳戶內之款項之意，且該帳戶原即為
      原告公司資金調度之用，被告竟以此聲請前開假扣押裁定
      暨假扣押執行，並提起前揭訴訟，自有故意或過失，應負
      損害賠償責任等語。被告則以其聲請假扣押是正當權利的
      行使，並沒有故意或過失之侵權行為等語置辯。按債權人
      聲請假扣押所保全之請求，果係存在，其假扣押聲請固無
      侵權行為之可言，惟該請求若不存在，而債權人聲請假扣
      押又出於故意或過失，以致債務人因而受有損害，自應負
      侵權行為損害賠償責任，最高法院著有八十八年度台上字
      第三三一五號判決。經查，被告係以原告之法定代理人乙
      ○○未經其同意，亦未取得任何合法權源，於九十二年六
      月二十三日盜用被告之印章、存摺，盜領被告設於第一商
      銀員林分行，帳號00000000000號帳戶內之存
      款三百三十四萬元為由，聲請假扣押裁定暨假扣押執行。
      嗣經原告聲請本院民事執行處命被告限期起訴（本院九十
      二年度裁全字第二八五二號），被告即對原告向本院提起
      不當得利之訴，業經本院以九十二年度訴字第七七二號判
      決原告應給付被告二十四萬元及其利息，被告其餘之訴駁
      回。然經被告不服提起上訴，及原告提起附帶上訴後，經
      臺灣高等法院臺中分院以九十三年度上字第三０七號判決
      被告於第一審之訴及假執行之聲請均駁回。再經被告不服
      提起上訴後，為最高法院以九十五年度台上字第二七八０
      號裁定駁回被告之上訴而告確定。而前揭臺灣高等法院臺
      中分院九十三年度上字第三０七號民事判決之判決理由，
      係以原告公司法定代理人乙○○對上開款項並無盜領情事
      ，而是被告將其所有之上開帳戶，交由原告公司法定代理
      人乙○○保管，供為原告公司資金調度之用為由，而駁回
      被告之訴。業經本院調閱本院九十二年度裁全字第二六０
      八號假扣押聲請卷、九十二年度執全字第一０六四號假扣
      押執行卷、九十二年度裁全字第二八五三號限期起訴卷、
      九十二年度訴字第七七二號、臺灣高等法院臺中分院九十
      三年度上字第三０七號、最高法院九十五年度台上字第二
      七八０號民事卷查核無誤，並有上開民事判決書各一份附
      卷可按。是被告明知原告公司之法定代理人乙○○並未侵
      占其上開款項，竟予聲請假扣押裁定，並據以聲請假扣押
      執行，其聲請假扣押裁定暨假扣押執行，雖屬依法律程序
      而聲請，然依前揭最高法院判決意旨觀之，被告明知原告
      公司之法定代理人乙○○並未侵占其上開款項，而聲請假
      扣押裁定暨假扣押執行，自屬出於故意之侵權行為，以致
      原告因而受有損害，應負損害賠償責任。且縱認非屬故意
      之侵權行為，然被告未予查證清楚即率予聲請假扣押原告
      之存款（資產），亦有過失，亦應負損害賠償責任，原告
      主張依民法第一百八十四條第一項前段之規定，請求被告
      負損害賠償責任，自屬有據，應予准許。被告抗辯其聲請
      假扣押是正當權利的行使，並沒有故意或過失之侵權行為
      等語，應無可採。
（三）原告主張其因被告之假扣押執行，致其向他人借款三百三
      十四萬元，來支應公司營運所需，惟因當初資金借貸之相
      關書據未為保存，而難以證明借款之利息，而依定期存放
      銀行之利率計息，而有三十二萬四千四百三十元之損失等
      語。被告則以原告於本件假扣押執行前，即向主管機關申
      請自九十二年七月二十一日起停業，至九十三年十月十一
      日始復業，於九十五年十一月六日再申請停業，至九十六
      年二月一日始復業，又自九十六年八月五日再次停業至今
      ，自無向外借款以支應公司營運之必要，且原告未提出營
      業及借款資料以證明確有損害發生及其數額；再原告停業
      期間支付如其提出之支出明細表之款項，大都均係由原告
      設於華南商銀員林分行之0000000號活期存款帳戶
      ，或第一商業銀行員林分行之０五五五八一號活期存款帳
      戶，及０六六六一九號支票存款帳戶支出，且該支出均由
      各該帳戶之存款餘額支應，非來自向他人之借款等語置辯
      。按當事人主張有利於己之事實者，就其事實有舉證之責
      任，民事訴訟法第二百七十七條前段定有明文。經查：１
      、原告雖自九十二年七月二十一日起停業，至九十三年十
      月十一日始復業，再於九十五年十一月六日申請停業，至
      九十六年二月一日始復業，又自九十六年八月五日再次停
      業迄今，有被告提出之原告公司營利事業登記抄本在卷可
      按，並為原告所不爭執。然按公司停業期間為籌備復業，
      或為維持公司之存續，或為結清公司營業期間之債務，非
      不得有所支出，況原告公司於停業後，曾再予復業，已如
      前述，其於復業期間而有所支出，實屬事所當然，是被告
      抗辯原告曾予停業，而無支出以因應原告公司營運之必要
      云云，容屬有誤。２、原告主張遭被告假扣押期間，有向
      他人借款三百三十四萬元，來支應公司營運所需，惟因當
      初資金借貸之相關書據未為保存，而難以證明借款之利息
      ，而依定期存放銀行之利率計息，致有三十二萬四千四百
      三十元之利息損失等語。然經本院於九十六年十月十二日
      通知其提出借款證明文件，及於九十六年十一月九日言詞
      辯論期日命其提出借款證明文件，有本院送達證書及言詞
      辯論筆錄在卷可按，惟原告迄今均未提出借款證明文件，
      是原告此部分之主張已無從證明為真實。３、再原告經本
      院民事執行處於九十二年八月十三日之執行命令，假扣押
      其存款三百三十四萬元後，其設於臺灣銀行員林分行之帳
      戶，在九十二年九月一日尚有一千二百四十七元；萬泰商
      業銀行員林分行之帳戶，在九十二年八月二十五日尚有七
      萬三千零七十三元；彰化銀行鹿港分行之帳戶，在九十二
      年十二月二十二日尚有二千一百九十九元；陽信商業銀行
      三民分行之帳戶，在九十二年八月十四日尚有十九萬一千
      二百元，至九十二年八月二十五日有二百五十一萬五千二
      百元，至九十二年九月十七日甚至高達三百萬二千三百八
      十六元；臺灣銀行鹿港分行之帳戶，在九十二年八月二十
      二日尚有五萬八千零三十八元；第一商業銀行鹿港分行之
      帳戶，在九十二年九月一日尚有八百四十六元；第一商業
      銀行員林分行之帳戶，在九十六年八月十四日尚有十九萬
      一千二百六十元；永豐商業銀行員林分行之帳戶，在九十
      二年十二月二十二日尚有美元一百五十六．一元；華南商
      銀員林分行之帳戶，在九十二年八月二十二日尚有三百二
      十八萬一千九百四十二元，同年月二十五日將其中二百三
      十萬元匯入其所有之陽信商業銀行三民分行帳戶，至九十
      四年四月十二日於其復業期間更高達六百二十三萬九千二
      百七十七元，有臺灣銀行員林分行九十六年十一月十六日
      員林營字第０九六五００一一六七一號函、萬泰商業銀行
      員林分行九十六年十一月十九日（九六）萬泰銀員林字第
      ０九六０一七九０一六六號函、陽信商業銀行三民分行九
      十六年十一月二十二日陽信三民字第九六０一二二號函、
      臺灣銀行鹿港分行九十六年十一月二十三日銀鹿營字第０
      九六五０００九八一一號函、第一商業銀行鹿港分行九十
      六年十一月二十六日（九六）一鹿字第二二一號函、第一
      商業銀行員林分行九十六年十一月二十九日一員林字第九
      ０三三九號函、永豐商業銀行員林分行九十六年十二月三
      日永豐銀員林分行（０九六）字第０００一二號函、華南
      商銀員林分行九十六年十二月十日華員存字第０九六００
      六八四號函等函送之原告在該等銀行之往來明細表在卷可
      憑。前開原告在九十二年八月十三日遭假扣押後，原告在
      九十二年九月間，其帳戶內可動用之總金額尚高達三百五
      十四萬餘元（不包括外幣金額），縱原告於九十六年十月
      二十六日提出之支付明細表為真正，其曾支出二百九十一
      萬九千六百七十三元，然其既尚有上開三百五十四萬餘元
      可得支用，即無再向他人借款之必要。４、況原告提出之
      支付明細表其中編號一至二十三、二十五至二十九、三十
      一至三十四、四十一、四十三、四十六至五十、五十四、
      五十六、五十七、六十、六十二、六十三、六十七、六十
      九、七十八至八十三、八十五至八十八、九十至九十二等
      筆之支出，是由原告設於華南商銀員林分行000000
      000000號活期存款帳戶所支出；其中編號三十五、
      三十六、五十二、五十三、六十六、六十八、七十六等筆
      之支出，是由原告設於第一商業銀行員林分行00000
      00000號活期存款帳戶所支出；其中編號二十四、五
      十九、八十四、八十九等筆支出，是由原告設於第一商業
      銀行員林分行00000000000號支票存款帳戶所
      支出，有原告提出之支付明細表及本院調閱之華南商銀員
      林分行九十六年十二月十日華員存字第０九六００六八四
      號函及第一商銀員林分行九十六年十一月二十九日一員林
      字第九０三三九號函在卷可稽，益證原告於遭被告假扣押
      執行期間，以自有之款項即得支應其公司之支出，並無須
      向外借款，以支應其營運所須。５、綜上所述，被告抗辯
      原告於遭被告假扣押期間並無向他人借款支用之必要，堪
      予採信，原告請求其因向他人借款三百三十四萬元，而損
      失利息三十二萬四千四百三十元，即無所據，不應准許。
（四）原告主張被告聲請以本院九十二年度執全字第一０六四號
      ，於九十二年八月十三日發函扣押原告所有，在第三人第
      一商銀員林分行、帳號00000000000號，及華
      南商銀員林分行、帳號00000000000號之存款
      債權，分別為三百萬四千一百八十元，及三十三萬五千八
      百二十元，合計三百三十四萬元之事實，被告並不爭執，
      應屬真實。而原告上開遭假扣押之三百三十四萬元，於假
      扣押期間並無計息，有華南商銀員林分行九十六年十月十
      七日華員存字第０九六００五七六號函、第一商銀員林分
      行九十六年十月十七日一員林字九０二七八號函在卷可按
      。是原告就上開遭被告假扣押之金額，自有利息之損失。
      再原告主張其上開遭被告假扣押金額利息之計算，因遭假
      扣押期間長達三年七個多月，故應以銀行三年期之定存利
      率計算等語。被告則以其假扣押原告之存款時，是扣押原
      告的活期存款款項，並非扣押定期存款的款項，原告縱有
      利息損失，亦不應以定期存款利率計息等語置辯。經查：
      １、原告遭假扣押之存款，係自原告公司平常營業使用之
      帳戶中加以假扣押，而非自其定期存款中執行假扣押，此
      為兩造所不爭執。是原告就上開假扣押之金額，其運用方
      式，在遭假扣押時並無可能以三年期之定存方式，存放於
      銀行，且本件假扣押執行時間會長達三年七個多月，係因
      兩造之訴訟迭經三審始告確定，亦非被告所造成。是被告
      抗辯原告遭其假扣押之金額，不應以定期存款利率計息，
      堪予採信，則原告上開遭被告假扣押金額之利息，應以原
      告之上開帳戶在各該銀行之計息方式計算之。２、又原告
      在華南商銀員林分行帳戶內遭假扣押之金額三十三萬五千
      八百二十元，自假扣押起至撤銷假扣押時，其利息為一千
      二百十一元；其於第一商銀員林分行帳戶內遭假扣押之金
      額三百萬四千一百八十元，自假扣押起至撤銷假扣押時，
      其利息為一萬零九百八十八元，有華南商銀員林分行九十
      六年十二月十日華員存字第０九六００六八一號函、第一
      商銀員林分行九十六年十一月二十三日一員林字第九０三
      二九號函在卷可憑，是原告損失之利息為一萬二千一百九
      十九元（1211+10988=12199），原告請求上開利息損失，
      自屬有據，應予准許。
七、從而，原告基於侵權行為之法律關係，請求被告給付原告一
    萬二千一百九十九元，及自起訴狀繕本送達翌日即九十六年
    十月十三日起至清償日止，按年息百分之五計算之利息，為
    有理由，應予准許；逾此部分請求，則無理由，應予駁回。
八、按所命給付之金額或價額未逾五十萬元之判決，法院應依職
    權宣告假執行，民事訴訟法第三百八十九條第一項第五款定
    有明文。本件原告陳明願供擔保，聲請宣告假執行，惟關於
    原告勝訴部分，本件判決命被告給付原告之金額，未逾五十
    萬元，應依職權宣告假執行，原告此部分之聲請即無必要。
    另被告陳明願供擔保聲請免為假執行，就原告勝訴部分，經
    核並無不合，爰酌定相當之擔保金額准許之。又被告主張願
    以等值之銀行可轉讓定期存單擔保，請准宣告免為假執行等
    語，然被告經本院於九十六年十一月九日言詞辯論時命其補
    正，係以何銀行之可轉讓定期存單為擔保金，被告雖於該次
    言詞辯論期日表示再予陳報，有本院之言詞辯論筆錄在卷可
    按，惟被告迄今均未陳報，故本院無從為以銀行可轉讓定期
    存單為擔保金，免為假執行之宣告，附此敘明。至於原告敗
    訴部分，其假執行之聲請，則失所附麗，應予駁回。
九、本件判決之基礎已臻明確，兩造其餘攻擊防禦方法，經審酌
    後於判決結果不生影響，無庸一一論列，併此敘明。
據上論結，原告之訴為一部有理由，一部無理由，依民事訴訟法
第七十九條、第三百八十九條第一項第五款、第三百九十二條第
二項，判決如主文。
中    華    民    國    97    年     1    月    11    日
                  民事第二庭    法  官  陳秋錦
以上正本係照原本作成。
如對判決上訴，應於判決送達後20日內向本院提出上訴狀。
中    華    民    國    96    年     1    月    11    日
                                書記官  王惠嬌


司法院資訊處製作；財團法人民間司法改革基金會備份。
